【裁判字號】    96,簡上,519
【裁判日期】    970131
【裁判案由】    傷害
【裁判全文】
臺灣臺南地方法院刑事判決             96年度簡上字第519號
上  訴  人  臺灣臺南地方法院檢察署檢察官
被      告  丙○○（即葉乃菁）
上列上訴人因被告傷害案件，不服本院96年度簡字第2511號中華
民國96年8月10日第一審簡易判決（聲請簡易判決處刑案號：96
年度偵緝字第850號），提起上訴，本院管轄之第二審合議庭判
決如下：
    主  文
上訴駁回。
    事  實
一、丙○○於民國95年8月4日10時許，在臺南縣永康市○○路
    113之3號尚綠環境工程股份有限公司（下稱尚綠公司）前，
    與乙○○因債務糾紛發生口角，丙○○竟基於傷害人身體之
    犯意，徒手毆打乙○○，致乙○○受有臉部瘀青、血腫，肩
    頸及右膝多處擦傷及挫傷等傷害。
二、案經乙○○訴由臺南縣警察局永康分局報告臺灣臺南地方法
    院檢察署檢察官聲請簡易判決處刑。
    理  由
一、按「被告以外之人於審判外之言詞或書面陳述，除法律有規
    定者外，不得作為證據。」；又「被告以外之人於審判外之
    陳述，雖不符前四條之規定，而經當事人於審判程序同意作
    為證據，法院審酌該言詞陳述或書面陳述作成時之情況，認
    為適當者，亦得為證據。」，刑事訴訟法第159條第1項、第
    159條之5第1項分別定有明文。經查本件被害人乙○○於警
    詢及偵查中之陳述，以及臺南市立醫院診斷證明書之書面陳
    述，雖均屬審判外之陳述，惟業經被告等於本院審判程序表
    示同意作為證據，且審酌上開證人之陳述及醫生專業診斷證
    明作成時之情況並無不當，參照首揭法條規定，應得作為證
    據。
二、訊據被告矢口否認有何傷害犯行，辯稱係被害人乙○○拉其
    頭髮，並打伊一巴掌，伊並未還手，被害人所受之傷害乃其
    自行跌倒所致。經查：
（一）被告因其尚綠公司之銀行債務而與被害人生糾紛，業據被
      告供述乙○○之子係尚綠公司前經理，並為尚綠公司之銀
      行借款作保，被害人對之不滿，於當日（指95年8月4日）
      進入尚綠公司辦公室，打伊一巴掌等語（見核交2040號偵
      卷第4頁、偵緝卷第4頁）在卷，核與被害人乙○○證稱95
      年8月4日上午10時左右，因兒子與尚綠公司債務糾紛，獨
      自一人前往該公司找負責人丙○○討論債務問題，雙方意
      見不合（見警卷第1頁）等情相符，足稽被告與被害人因
      債務糾紛而滋生爭執。
（二）被告另稱被害人子乃其公司（尚綠公司）前經理，而被害
      人則為被告女兒之褓姆（見本院卷第24頁）。被告既為被
      害人及其兒子之雇主，豈會任由其受僱人拉扯頭髮，並打
      其臉頰？遑論被告與被害人二人爭執地點在尚綠公司，被
      告占盡地利之優勢，當無任由被害人為所欲為，而不予理
      會之理。再者，被害人受有臉部瘀青、血腫，肩、頸及右
      膝多處擦傷及挫傷等傷害，有臺南市立醫院驗傷診斷書在
      卷可按，觀其傷勢遍及臉部、頸部，及右下肢，殊非僅跌
      倒得以造成，尤以被害人前頸兩內側部位，難與平面接觸
      ，所受之擦、挫傷，應係異物撞擊所致，被告前揭所辯，
      顯悖於事理，自無可採。
三、核被告所為，係犯刑法第227條第1項普通傷害罪。原審認被
    告罪證明確，且審酌被告前因傷害案件，甫於95年5月9日繳
    清罰金銀元3000元，執行完畢，仍未予反省，再犯此罪，判
    處拘役59日，並依中華民國96年罪犯減刑條例，減輕其刑，
    其認事用法並無不合，量刑亦稱妥適。上訴人以原審量刑過
    輕，提起上訴，非屬有據，應予駁回。
據上論斷，應依刑事訴訟法第455條之1第1項、第3項、第368條
，判決如主文。
本案經檢察官甲○○到庭執行職務
中    華    民    國    97    年    1     月    31    日
                  刑事第十二庭  審判長法  官  侯明正
                                      法  官  程克琳
                                      法  官  魏玉英
以上正本證明與原本無異。
本件不得上訴。
                                      書記官  曾盈靜
中    華    民    國    97    年    1     月    31    日


司法院資訊處製作；財團法人民間司法改革基金會備份。
